臺灣屏東地方法院刑事判決　　　　　　　100年度易字第392號
公　訴　人　臺灣屏東地方法院檢察署檢察官
被　　　告　吳英得
上列被告因竊盜案件，經檢察官提起公訴（100 年度偵字第2064
號），被告於準備程序就被訴事實為有罪之陳述，經本院告知簡
式審判程序意旨，並聽取被告與公訴人之意見後，合議庭裁定由
受命法官獨任進行簡式審判程序，判決如下：
    主  文
吳英得犯如附表所示之貳罪，均累犯，各處如附表主文欄所載之
刑。應執行有期徒刑拾月。
    事  實
一、吳英得前於民國98年間因違反家庭暴力防治法案件，經本院
    以98年度簡字第682 號判處有期徒刑4 月確定，於99年4 月
    3 日期滿執行完畢。詎吳英得意圖為自己不法之所有，基於
    竊盜之犯意，並均攜帶客觀上足以傷害人之生命、身體及安
    全，可作為兇器之不明物件，分別於如附表所示之時間，進
    入林素秋所搭建位於屏東縣南州鄉○○路36號之鐵皮屋外之
    鐵棚架下之空地後，即以如附表所示方式，竊取如附表所示
    之物後，均留供己用。嗣警員經林素秋報警後，於100 年2
    月10日上午11時30分許，在吳英得位於屏東縣南州鄉○○路
    1 巷30號之住處查獲，並扣得林素秋所失竊之腳踏車、瓦斯
    桶及其內之液態瓦斯（均業經警發還林素秋），始查悉上情
    。
二、案經屏東縣政府警察局東港分局移送臺灣屏東地方法院檢察
    署檢察官偵查起訴。
    理  由
一、本件被告吳英得所犯均係死刑、無期徒刑、最輕本刑為3 年
    以上有期徒刑以外之罪，亦非高等法院管轄之第一審案件，
    而被告於準備程序中就被訴事實為有罪之陳述，經本院告知
    簡式審判程序之意旨，並聽取被告及檢察官之意見後，本院
    認並無不宜或不得進行簡式審判程序之處，爰依刑事訴訟法
    第273 條之1 第1 項、第284 條之1 規定，本院合議庭裁定
    由受命法官獨任進行簡式審判程序，合先敘明。
二、訊據被告吳英得於警詢、偵查及本院審理中，均坦承其確分
    別於如附表所示時、地，竊取如附表所示之物品，核與證人
    即被害人林素秋於警詢及偵查中所證述之情節大致相符，並
    有屏東縣警察局東港分局南州分駐所扣押筆錄、扣押物品目
    錄表、贓物認領保管單各1 紙及本案現場照片7 幀( 見警卷
    第12至18頁、第21至24頁) 在卷可稽，此部份之事實，堪信
    為真實。至被告辯稱：伊並未進入該鐵皮屋內，伊係進入該
    鐵皮屋外另搭建之鐵皮棚架之空地內，該鐵棚架並無門扇或
    牆壁，伊係以徒手方式，竊取上開物品，伊並未持任何器具
    ，因上開物品置於該鐵棚架之空地上，均未有鐵鍊鎖住，故
    伊係直接將腳踏車騎走，另徒手將瓦斯桶搬走等語( 見本院
    卷第35、36頁) 。惟查：
  (一)證人即被害人林素秋於偵查中具結證稱：其係於本案遭竊地
    點經營羊肉店( 即鐵皮屋) ，該鐵皮屋無法供人居住，其所
    失竊之瓦斯桶及腳踏車係放在警卷照片中被告所指之位置(
    見警卷第14頁，即該鐵皮屋外之鐵皮棚架之空地上) ，其係
    每日中午12點打烊後就離開上開地點，並將上開物品均用鐵
    鍊予以環繞後並上鎖，惟其發現上開物品失竊時，其用以環
    繞該等物品並加鎖之鐵鍊均已被剪斷，但其不知道係用何物
    剪斷的等語( 見偵卷第16、17頁) ；復觀之卷附之鐵皮棚架
    ，並未有門扇及牆壁，此與被告所述相符，並有卷附照片可
    資佐證，是堪認該鐵皮棚架上之空地應為任何人可任意出入
    ，再佐以上開瓦斯桶係供被害人林素秋經營羊肉店所用，並
    與上開腳踏車均放置該鐵皮棚架之空地上，且被害人林素秋
    業已明確證稱：其於每日中午12點打烊後，即離開本案失竊
    地點等語，已如前述，基上各節觀之，並依一般常情判斷，
    堪認被害人林素秋於其離開上開所經營之羊肉店後，應會將
    前揭置於該鐵皮屋外之鐵皮棚架下之空地上之失竊物品予以
    上鎖，以免其未在該處時，其所置於該鐵皮棚架下之空地上
    之物品有遭竊之虞，準此，堪認證人林素秋前揭證述其有將
    上開失竊物品上鎖，而其發現該等物品遭竊時，其用以環繞
    該等物品之加鎖鐵鍊均已被剪斷等語，應堪採信。從而，被
    告上開所辯，應係事後卸責之詞，顯無足為採。
  (二)次按刑法第321 條第1 項第3 款之攜帶兇器竊盜罪，係以行
    為人攜帶兇器竊盜為其加重條件，此所謂兇器，其種類並無
    限制，凡客觀上足對人之生命、身體、安全構成威脅，具有
    危險性之兇器均屬之，且祇須行竊時攜帶此種具有危險性之
    兇器為已足，並不以攜帶之初有行兇之意圖為必要（最高法
    院79年臺上字第5253號判例參照）。查本件被告為本案犯行
    所攜帶之不明物件，既可剪斷用以環繞上開腳踏車及瓦斯桶
    之環繞鐵鍊，業經本院審認如前，衡情該不明之物件必至為
    堅硬及銳利，始可剪斷破壞該加鎖之鐵製鍊條，是認若持該
    不明物件，任意揮舞，應足以對人之生命、身體、安全造成
    威脅，確屬兇器無訛。
  (三)又按刑法第321 條第1 項第2 款所規定之「門扇」專指門戶
    而言，而所謂「其他安全設備」，指門扇、牆垣以外，與門
    扇、牆垣具有相類性質，依通常觀念足認防盜之一切設備而
    言。經查，被告於前揭時、地行竊時，係分別破壞之被害人
    林素秋用以環繞上開腳踏車及瓦斯桶之加鎖鐵鍊之方式，而
    竊取上開物品之事實，已經本院認定如前，則依上開說明，
    該環繞上開腳踏車及瓦斯桶之加鎖鐵鍊，顯具有防閑之效用
    ，則依社會通常之觀念，乃屬維護安全之防盜設備，自屬上
    開規定之安全設備，要無疑義。
  (四)綜上所述，足認被告上開犯行，已有前揭事證可資為憑，益
    徵本案事證已臻明確，被告吳英得上開加重竊盜之犯行，均
    洵堪認定。
三、核被告吳英得上開所為，均係犯刑法第321 條第1 項第3 款
    、第2 款之攜帶兇器毀壞安全設備竊盜罪。又被告就上開2
    罪，犯意各別，行為互殊，應予以分論併罰。另被告有如事
    實欄所載之論罪科刑執行完畢之前科紀錄，有臺灣高等法院
    被告前案紀錄表1 紙在卷可查，其於有期徒刑執行完畢後，
    5 年以內故意再犯本件有期徒刑以上之2 罪，均為累犯，應
    依刑法第47條第1 項規定，均加重其刑。爰審酌被告正值青
    壯年，卻以不勞而獲之心態，任意竊取他人所有財物，供己
    所用，顯已侵害被害人之財產法益，其所為顯屬不該，惟念
    及其於犯罪後均已坦認部份犯行，態度尚可，且上開所竊得
    之物品均已發還被害人林素秋，暨衡及其犯罪之動機、情節
    、手段、被竊得財物之價值及其素行、智識程度、生活狀況
    等一切情狀，分別量處如附表主文欄所示之刑。再按刑法修
    正將連續犯、常業犯規定悉予刪除，考其立法目的，係基於
    刑罰公平原則考量，杜絕僥倖犯罪心理，並避免鼓勵犯罪之
    誤解，乃改採一行為一罪一罰；是定其刑期時，除仍應就各
    別刑罰規範之目的、輕重罪間體系之平衡、整體犯罪非難評
    價、各行為彼此間之偶發性、與被告前科之關聯性、各行為
    所侵害法益之專屬性或同一性、數罪對法益侵害之加重效應
    、罪數所反映之被告人格特性與犯罪傾向、社會對特定犯罪
    之期待等，為綜合判斷外，尤須參酌上開實現刑罰公平性，
    以杜絕僥倖、減少犯罪之立法意旨，為妥適之裁量，倘違背
    此內部性界限，即屬權利濫用之違法（最高法院96年度臺上
    字第7583號判決意旨參照），復以，行為人如以類似方法為
    相同犯罪多次時，如以實質累加之方式定應執行刑，則處罰
    之刑度顯將超過其行為之不法內涵，而違反罪責原則，及考
    量因生命有限，刑罰對被告造成之痛苦程度，係隨刑度增加
    而生加乘效果，而非以等比方式增加，是則以隨罪數增加遞
    減其刑罰之方式，當足以評價被告行為之不法性之法理（即
    多數犯罪責任遞減原則）；是考量被告於警詢、偵查及本院
    審理中均已坦認部份犯行，已如前述，暨審及被告以類似方
    式實施本件犯罪之次數及犯罪時間之密接程度，併酌以上揭
    多數犯罪責任遞減原則，就被告所犯上開2 罪，合併定其如
    主文所示之應執行刑。
四、至被告係持未扣案之不明物件，分別竊取上開物品，業經本
    院認定如前，是該不明物件雖均係供被告為本件竊盜犯罪所
    用，然本院認並無證據證明該不明物件係被告所有，此並為
    被告所否認，再者該不明物件亦未經警予以扣案，亦無證據
    足資認定該不明物件是否現尚存在或已滅失，況又無其他證
    據足資證明該不明物件係屬違禁物，是本院自無從諭知沒收
    ，附此敘明。
據上論斷，應依刑事訴訟法第273 條之1 第1 項、第284 條之1
、第299 條第1 項前段，刑法第321 條第1 項第2 款、第3 款、
第47條第1 項、第51條第5 款，判決如主文。
本案經檢察官鍾佩真到庭執行職務。
中    華    民    國   100    年    5     月    31   日
                  刑事第一庭   法  官  許瑜容
以上正本證明與原本無異。
如不服本判決應於收受判決後10日內向本院提出上訴書狀，並應
敘述具體理由；其未敘述上訴理由者，應於上訴期間屆滿後20日
內向本院補提理由書（均須按他造當事人之人數附繕本）「切勿
逕送上級法院」。
中    華    民    國   100    年    5     月    31    日
                               書記官  龔惠婷
附表：
┌──┬────┬─────────────┬──────────┐
│編號│犯罪時間│犯罪方式、被害人及竊得物品│主      文       欄 │
├──┼────┼─────────────┼──────────┤
│ 1  │100 年2 │吳英得攜帶客觀上足以傷害人│吳英得犯攜帶兇器毀壞│
│    │月5 日凌│之生命、身體及安全，可作為│安全設備竊盜罪，累犯│
│    │晨3 、4 │兇器之未扣案之不明物件，並│，處有期徒刑柒月 。 │
│    │時許    │以該不明物件剪斷、毀壞林素│                    │
│    │        │秋用以環繞所有置於上開鐵皮│                    │
│    │        │屋外之鐵皮棚架下空地上之腳│                    │
│    │        │踏車之加鎖鐵鍊之方式，竊得│                    │
│    │        │上開腳踏車後，留供己用。  │                    │
├──┼────┼─────────────┼──────────┤
│ 2  │100 年2 │吳英得攜帶客觀上足以傷害人│吳英得犯攜帶兇器毀壞│
│    │月10日凌│之生命、身體及安全，可作為│安全設備竊盜罪，累犯│            │                      │  │
│    │晨3 、4 │兇器之未扣案之不明物件，並│，處有期徒刑柒月。  │
│    │時許    │以該不明物件剪斷、毀壞林素│                    │
│    │        │秋用以環繞所有置於上開鐵皮│                    │
│    │        │屋外之鐵皮棚架下空地上之5 │                    │
│    │        │公斤裝液態瓦斯桶之加鎖鐵鍊│                    │
│    │        │之方式，竊得上開5 公斤裝液│                    │
│    │        │態瓦斯桶後，留供己用。    │                    │
└──┴────┴─────────────┴──────────┘
附錄本判決論罪科刑法條全文：
中華民國刑法第321條
犯竊盜罪而有下列情形之一者，處6 月以上、5 年以下有期徒刑
，得併科新臺幣10萬元以下罰金：
一、侵入住宅或有人居住之建築物、船艦或隱匿其內而犯之者。
二、毀越門扇、牆垣或其他安全設備而犯之者。
三、攜帶兇器而犯之者。
四、結夥三人以上而犯之者。
五、乘火災、水災或其他災害之際而犯之者。
六、在車站、埠頭、航空站或其他供水、陸、空公眾運輸之舟、
    車、航空機內而犯之者。
前項之未遂犯罰之。